臺灣宜蘭地方法院刑事判決　　　　　　　九十三年度易緝字第一號
　　公　訴　人　臺灣宜蘭地方法院檢察署檢察官
　　被　　　告　丙○○
右列被告因違反毒品危害防制條例案件，經檢察官提起公訴（九十二年度毒偵字第一
九四號），及移
    主  文
丙○○連續施用第二級毒品，累犯，處有期徒刑肆月，如易科罰金，以佰元折算壹
日，扣案之第二級毒品安非他命殘渣袋壹只沒收銷燬之，扣案之吸食器壹組、提撥管
貳支、玻璃球貳個均沒收；又持有第一級毒品，累犯，處有期徒刑月，如易科罰金
，以佰元折算壹日，扣案之第一級毒品海洛因壹包（淨重零點零捌公克、包裝重零
點貳肆公克）沒收銷燬之。應執行有期徒刑陸月，如易科罰金，以佰元折算壹日，
扣案之第一級毒品海洛因壹包（淨重零點零捌公克、包裝重零點貳肆公克）、第二級
毒品安非他命殘渣袋壹只均沒收銷燬之，扣案之吸食器壹組、提撥管貳支、玻璃球貳
個均沒收。
    事  實
一、丙○○前因妨害自由案件，經本院以八十九年度少連訴字第三號刑事判決判處有
    期徒刑三月確定，於民國九十一年十一月七日執行完畢出監。另因施用毒品案件
    ，經本院以八十八年度毒聲字第五三六號裁定送觀察、勒戒後，認無繼續施用毒
    品傾向，由臺灣宜蘭地方法院檢察署檢察官於八十八年九月三十日以八十八年度
    毒偵字第三○四號不起訴處分確定；再因施用毒品案件，本院以九十一年度毒聲
    字第三四二號裁定送觀察、勒戒後，認無繼續施用毒品傾向，由臺灣宜蘭地方法
    院檢察署檢察官於九十一年七月八日以九十一年度毒偵字第三九二號不起訴處分
    確定。詎丙○○猶不知悔改，竟基於施用第二級毒品安非他命（下稱安非他命）
    之概括犯意，自九十一年十二月間某日時起，至九十三年四月二十六日某時止，
    在宜蘭市○○路○段十五巷十之二號二樓及宜蘭市○○路朋友住處，平均二星期
    施用二、三次，以玻璃球及吸食器連續施用安非他命多次；丙○○另基於持有第
    一級毒品海洛因（下稱海洛因）犯意，持有姓名年籍不詳之人所交付之海洛因一
    包（淨重零點零八公克、包裝重零點二四公克）。嗣(一)於九十二年四月二日晚間
    九時許，在宜蘭市○○路○段十五巷十之二號二樓為警查獲，扣得前開海洛因一
    包、安非他命殘渣袋一只，及其所有供施用安非他命所用之吸食器一組、玻璃球
    二個、提撥管二支，並於同日晚間十一時三十分許採集其尿液送鑑定之結果，呈
    安非他命陽性反應；(二)於九十三年四月二十六日晚間十一時許在宜蘭縣壯圍鄉○
    ○路九十巷五號二樓為警緝獲後，於翌日凌晨零時許採集其尿液送鑑定之結果，
    呈安非他命陽性反應。
二、案經宜蘭縣警察局羅東分局及宜蘭縣警察局礁溪分局報告臺灣宜蘭地方法院檢察
    署檢察官偵查起訴暨移送併辦。
    理  由
一、訊據被告丙○○僅坦承前開連續施用安非他命犯行，惟矢口否認持有海洛因犯行
    ，並辯稱：扣案之海洛因是甲○○到伊家時所放，伊不知道海洛因放在抽屜內云
    云。然查：
  (一)被告為警查獲後，分別於九十二年四月二日晚間十一時三十分許、九十三年四月
    二十七日凌晨零時許採集其尿液送鑑定之結果，其尿液均呈安非他命陽性反應，
    有宜蘭縣警察局羅東分局嫌犯尿液送驗姓名、編號對照表、宜蘭縣警察局礁溪分
    局偵辦毒品案件嫌疑犯尿液送驗編號、姓名對照表各一紙，及慈濟大學濫用藥物
    檢驗中心出具之檢驗總表二紙附卷可稽。是被告自白施用安非他命犯行要與事實
    相符，應非虛詞，足堪採信。又被告前因施用毒品案件，經本院以八十八年度毒
    聲字第五三六號裁定送觀察、勒戒後，認無繼續施用毒品傾向，由臺灣宜蘭地方
    法院檢察署檢察官於八十八年九月三十日以八十八年度毒偵字第三○四號不起訴
    處分確定；再因施用毒品案件，本院以九十一年度毒聲字第三四二號裁定送觀察
    、勒戒後，認無繼續施用毒品傾向，由臺灣宜蘭地方法院檢察署檢察官於九十一
    年七月八日以九十一年度毒偵字第三九二號不起訴處分確定，有臺灣高等法院被
    告全國前案紀錄表附卷可參，是被告施用安非他命之犯行洵堪認定。
  (二)扣案之粉狀物品一包經送請法務部調查局鑑定結果，確為毒品海洛因，有該局九
    十二年五月十四日調科壹字第三○○○○○八九五號鑑定通知書一份在卷可證。
    被告雖辯稱扣案之海洛因一包非其所有，而於偵查中初稱係諶俊凱於九十二年三
    月二十七日晚間十時許所交付，惟證人諶俊凱於偵查中證稱扣案海洛因並非其交
    付與被告等語（參見九十二年毒偵字第二九四號卷九十二年六月十七日偵訊筆錄
    ），且證人諶俊凱於九十二年三月二十七日至同年四月十八日此段期間係在臺灣
    宜蘭看守所附設勒戒處所執行觀察勒戒乙節，亦有諶俊凱之法務部人犯在監所電
    腦查詢資料一紙在卷可參，足見被告於偵查中所辯不足採據。嗣被告於本院審理
    中改稱扣案海洛因係甲○○所放置，而證人甲○○於本院審理中證稱：伊於九十
    二年三月底至被告復興國中附近租屋處，伊帶海洛因是準備要在被告租屋處施用
    ，伊下樓去買香菸，將海洛因放在梳妝台抽屜內忘了拿，在三星監獄與被告談及
    才知道將海洛因放在被告住處抽屜內，伊記得是在三月是因為那是第一次別人拿
    海洛因給伊等語（參見本院九十三年七月二十六日審判筆錄），惟證人甲○○自
    九十二年三月十三日至九十二年四月六日在宜蘭看守所附設勒戒處所執行觀察勒
    戒，有其法務部在監在押資料表在卷可佐，是證人甲○○前開證詞顯係迴護被告
    之詞，不足採信。另證人乙○○警員於本院審理中證稱：伊於九十二年四月二日
    晚間至宜蘭市○○路○段十五巷十之二號二樓搜索，去搜索時被告不在，他們在
    樓下等，後來被告與女友騎機車回來，他們就與被告及女友一起進入屋內，當時
    屋內沒有其他人，於搜索時發現武士刀、安非他命、海洛因及提撥管等物，在梳
    妝台抽屜找到海洛因，提撥管及安非他命殘渣袋都是放在同一隔，武士刀是在床
    頭櫃找到等語（參見本院九十三年七月二十六日審判筆錄），並有本院九十二年
    度聲搜第一六七號搜索票影本、搜索扣押筆錄等件附卷可證。綜上所述，扣案海
    洛因既與被告施用毒品安非他命所用之物置於一處，被告前開所辯顯係卸責之詞
    ，不足採信，其持有海洛因犯行足堪認定，應依法論科。
二、核被告丙○○所為，係犯毒品危害防制條例第二項施用安非他命罪及同條例第十
    一條第一項持有海洛因罪。而其施用毒品前所持有毒品安非他命之低度行為，業
    已為施用毒品之高度行為所吸收，不另論罪。被告先後多次施用安非他命抵癮之
    犯行，時間緊接，方法相同，觸犯構成要件相同之罪，顯係基於概括犯意為之，
    應依刑法第五十六條連續犯之規定，論以一罪，並加重其刑。又其所犯施用第二
    級毒品及持有第一級毒品罪，犯意各別，構成要件互殊，應分論併罰之。公訴人
    雖僅就被告自九十一年十二月某日時起至九十二年四月一日某時止施用安非他命
    之犯行提起公訴，然檢察官就犯罪事實一部起訴者，其效力及於全部，本件被告
    於上開時間外施用安非他命之犯行，與前揭論罪科刑之部分，有連續犯之關係，
    已如前述，本院自應就屬於裁判上一罪之其餘施用安非他命犯行部分一併加以裁
    判。另公訴人移送併辦部分即九十三年度毒偵字第四四五號偵查案件，因與起訴
    事實間，具有連續犯之裁判上一罪關係，是為起訴效力所及，本院應併予審判，
    附此敘明。次查，被告前因妨害自由案件，經本院以八十九年度少連訴字第三號
    刑事判決判處有期徒刑三月確定，於九十一年十一月七日執行完畢出監等情，業
    經被告供明在卷，且有臺灣高等法院被告全國前案紀錄表各一份在卷可資佐憑，
    其於有期徒刑執行完畢後五年內再犯法定刑有期徒刑以上之右開二罪，均應依刑
    法第四十七條累犯之規定，加重其刑，並就被告施用安非他命罪部分遞加重之。
    爰審酌被告歷經毒品危害防制條例觀察勒戒之程序助其戒除毒癮，不但未見成效
    ，再犯本件施用毒品犯行，且違法持有海洛因後，猶飾詞否認等一切情狀，各就
    其所犯二罪量處如主文所示之刑，及諭知易科罰金之折算標準，並定其應執行之
    刑及諭知易科罰金之折算標準，以示懲儆。扣案內含結晶狀物品無法析離之殘渣
    袋一只，業據被告自承係毒品安非他命，且被告為警查獲時經採集其尿液送鑑定
    之結果，呈安非他命陽性反應，則該安非他命殘渣袋一只與扣案之海洛因一包（
    淨重零點零八公克、包裝重零點二四公克）屬查獲之毒品，依毒品危害防制條例
    第十八條第一項前段之規定，不問屬於犯人與否，均沒收銷燬之，爰依該規定宣
    告沒收銷燬之。另扣案之吸食器一組、玻璃球二個、提撥管二支，係被告所有供
    施用安非他命所用之物，依法宣告沒收之。
據上論斷，應依刑事訴訟法第二百九十九條第一項前段，毒品危害防制條例第十條第
二項、第十一條第一項、第十八條第一項前段，刑法第十一條前段、第五十六條、第
四十七條、第五十一條第五款、第三十八條第一項第二款，罰金罰鍰提高標準條例第
二條判決如主文。
本案經檢察官劉憲英到庭執行職務
中      華      民      國    九十三    年      八      月     十六     日
                                  臺灣宜蘭地方法院刑事第四庭
                                      審判長法  官  林  惠  玲
                                            法  官  郭  顏  毓
                                            法  官  辜  漢  忠
右正本證明與原本無異。
如不服本判決，應於判決送達後十日內向本院提出上訴狀。（應附繕本）
                                  書記官  林  秀  麗
中      華      民      國    九十三    年      八      月     十七     日
附錄本案論罪科刑法條全文
毒品危害防制條例第十條第二項
施用第二級毒品者，處三年以下有期徒刑。
毒品危害防制條例第十一條第一項
持有第一級毒品者，處三年以下有期徒刑、拘役或新台幣五萬元以下罰金。
